臺灣臺北地方法院民事裁定               100年度再字第19號
再審原告    黃鎮華
再審被告    財政部國有財產局臺灣北區辦事處
法定代理人  陳文龍
上列當事人間拆屋還地事件，再審原告對於民國96年4月30日本
院95年度重訴字第668號民事確定判決提起再審之訴，經臺灣高
等行政法院以100年度再字第11號裁定移送本院，本院裁定如下
：
    主      文
再審之訴駁回。
再審訴訟費用由再審原告負擔。
    事實及理由
一、查本件再審原告因與再審被告財政部國有財產局臺灣北區辦
    事處間拆屋還地等事件，對於民國96年4月30日本院95年度
    重訴字第668號民事判決，以「聲請狀」向臺灣高等行政法
    院聲明不服，請求廢棄本院前開判決，經臺灣高等行政法院
    以100年度再字第11號裁定裁定移送本院，經本院於100年9
    月2日詢問再審原告，其表示係對本院95年度重訴字第668號
    民事判決提起再審之訴，合先敘明。
二、按再審之訴，應於30日之不變期間內提起，前項期間，自判
    決確定時起算；判決於送達前確定者，自送達時起算；其再
    審之理由發生或知悉在後者，均自知悉時起算，民事訴訟法
    第500條第1項、第2項定有明文。又按再審之訴不合法者，
    法院應以裁定駁回之，民事訴訟法第502條第1項規定甚明。
    再提起再審之訴，應依民事訴訟法第501條第1項第4款表明
    再審理由，及關於再審理由並遵守不變期間之證據，此為必
    須具備之程式。所謂表明再審理由，必須指明確定判決有如
    何合於法定再審事由之具體情事始為相當，倘僅泛言有何條
    款之再審事由，而無具體情事者，仍難謂已合法表明再審事
    由。既未合法表明再審事由，即為無再審之事由，性質上無
    庸命其補正（最高法院61年台再字第137號判例意旨參照）
    。
三、本件再審起訴意旨略以：門牌號碼臺北市中山區○○○路○
    段83巷43號（民國56年8月15日重測後改編為臺北市中山區
    ○○○路85巷53號）坐落之臺北市中山區○○○段410地號
    土地（下稱系爭土地）於土地臺帳登記土地所有權人台灣醫
    療物品股份有限公司，係35年接收原日據時代前日人所辦台
    灣武田藥品株式會社財產，接收登記人蘇弗第，是系爭土地
    並非屬國有財產，詎遭再審被告所屬之不法官員故意派員向
    地政機關滅失登記再審原告土地地號資料，圖謀併吞，標售
    建商，並對再審原告提起拆屋還地等訴訟，侵害再審原告權
    益，使得再審原告5年來傾家蕩產，業經其四處奔波陳情訴
    訟，再審被告所屬不法官員業經法院判刑，再審原告已獲遲
    來之正義，確認地上權存在之事實，且再審被告騙其系爭土
    地是國有土地，一直到律師看過再審被告提出之資料，其才
    知道系爭土地根本不是國有財產局的土地，爰請求廢棄本院
    95年度重訴字第668號民事判決等語。
三、經查，本院95年度重訴字第668號拆屋還地等事件於96年4月
    30日宣判，再審原告不服提起上訴，經臺灣高等法院於96年
    9月19日以96年度重上字第363號判決駁回上訴，再審原告仍
    提起上訴，經最高法院於97年1月24日以97年度台上字第135
    號民事裁定駁回上訴確定等事實，業經本院依職權調取該案
    卷宗查明。再審原告雖主張再審被告所屬前官員業經法院判
    刑，且伊是在律師看過再審被告提出之資料，才知道系爭土
    地根本不是國有土地等語，惟其所提出之書狀所載內容，並
    未具體指出原確定判決所違反法令之條項或其內容，亦未表
    明關於再審理由並遵守不變期間之證據，自難認已合法表明
    再審理由，揆諸前開說明，本件再審之訴顯難認為合法，應
    予駁回。
五、據上論結，本件再審之訴為不合法，爰依民事訴訟法第502
    條第1項、第95條、第78條，裁定如主文。
中    華    民    國    100   年    10    月    13    日
                  民事第六庭  法  官  林春鈴
以上正本係照原本作成。
如對本裁定抗告須於裁定送達後10日內向本院提出抗告狀，並繳
納抗告費新臺幣1,000元。
中    華    民    國    100   年    10    月    13    日
                              書記官  潘惠敏